臺灣臺中地方法院刑事判決　　　　　　 100年度易字第3143號
公　訴　人　臺灣臺中地方法院檢察署檢察官
被　　　告　趙尉棋
　　　　　　　　（現於法務部矯正署臺中看守所羈押中）
上列被告因竊盜案件，經檢察官提起公訴（100 年度偵字第1999
1號），本院合議庭裁定依簡式審判程序審理，判決如下：
    主    文
趙尉棋犯竊盜罪，處有期徒刑肆月。又犯攜帶兇器、毀越牆垣竊
盜罪，處有期徒刑柒月。扣案鈑手壹支沒收。又犯攜帶兇器、毀
越牆垣竊盜未遂罪，處有期徒刑月。扣案鈑手壹支沒收。又犯
攜帶兇器竊盜罪，處有期徒刑陸月。扣案鈑手壹支沒收。應執行
有期徒刑壹年伍月。扣案鈑手壹支沒收。
    犯罪事實
一、趙尉棋意圖為自己不法之所有，分別於下列時間、地點，竊
    取他人之財物：
(一)、於民國100 年9 月5 日20、21時許，駕駛車牌號碼ZTL-115
    號輕型機車，前往臺中市○區○○路2 段90號，林秋煌所經
    營之宏中五金行（無人居住），見該處後門未上鎖，即推門
    入內（無故侵入他人建築物罪部分，未據告訴），竊取林秋
    煌所有本票11張、林秋煌之夫許兆宏所有美村生活事業股份
    有限公司股票278 張、林秋煌及許兆宏之印章各1 顆與不詳
    數目之現金等財物，得手後駕車逃離現場。
(二)、另於100 年9 月6 日22時49分許，駕駛ZTL-115 號輕型機車
    ，前往臺中市南屯區○○○路○ 段529 號，賴榮彬所經營之
    創允印刷加工廠（無人居住），持其所有客觀上足供為兇器
    使用之鈑手1 支，鬆開屬牆垣之工廠鐵皮外牆之螺絲後，將
    鐵皮外牆扳開一道缺口而踰越進入工廠內（毀損及無故侵入
    他人建築物罪部分，均未據告訴），竊取新臺幣（下同）35
    0 元及支票15張，得手後駕車逃逸。
(三)、又於100 年9 月8 日23時，前往臺中市南屯區○○○路○ 段
    529 號，賴榮彬所經營之創允印刷加工廠（無人居住），持
    其所有客觀上足供為兇器使用之鈑手1 支，鬆開屬牆垣之工
    廠鐵皮外牆之螺絲後，將鐵皮外牆扳開一道缺口而踰越進入
    工廠內（毀損及無故侵入他人建築物罪部分，均未據告訴）
    ，打開桌子、櫥櫃等家具之抽屜，著手搜尋財物，惟並未竊
    得任何財物。
(四)、復於100 年9 月7 日凌晨2 時20分許，駕駛ZTL-115 號輕型
    機車，前往臺中市南屯區○○○路○ 段22號，王志銘所經營
    之阿娟檳榔攤，持其所有客觀上足供為兇器使用之鈑手1 支
    ，鬆開鐵皮搭成之檳榔攤外牆之螺絲後，將鐵皮外牆扳開一
    道缺口（毀損部分，均未據告訴），伸手入內旋開檳榔攤後
    門之門鎖後進入檳榔攤內，竊取價值約3 萬元之香菸245 包
    條，得手後駕車逃逸。
(五)、嗣賴榮彬於100 年9 月7 日報案後，經警調閱路口監視錄影
    帶，發覺ZTL-115 號輕型機車可疑，而循線查知趙尉棋駕駛
    上開輕型機車，並於100 年9 月9 日17時50分許，在臺中市
    ○區○○路1 段1 09號10樓之9 為警查獲，並扣得林秋煌所
    有本票11張、林秋煌之夫許兆宏所有美村生活事業股份有限
    公司股票278 張、林秋煌及許兆宏之印章各1 顆、王志銘所
    有各式香菸245 包（以上均已發還）、連線郵局電腦託收票
    據收據2 張及鈑手1 支。趙尉棋於有偵查權限之檢警人員尚
    未發覺其上開(三)之犯行前，主動供出上開(三)之犯罪事實而自
    首接受裁判。
二、本案證據除增列「王志銘警詢錄」1 份、「阿娟檳榔攤相片
    6 張」外，其餘引用檢察官起訴書之記載（如附件）。
三、按被告持以竊盜之鐵製扳手，質地堅硬，客觀上足以危害人
    之身體、生命安全，自屬兇器甚明。次按竊盜罪所保護之法
    益係財產監督權，被告同時同地竊取被害人林秋煌、許兆宏
    二人之財物，自屬侵害彼二人之財產監督權法益，應有一行
    為觸犯數罪名之想像競合犯法則之適用。再按被害人賴榮彬
    所經營之創允印刷加工廠以鐵皮質材搭蓋而成，已可區隔內
    外，擋風遮雨，其浪板狀牆壁應為牆垣。又按刑法第321 條
    第1 項第2 款之所謂「安全設備」，係指具有隔絕防閑作用
    ，並固定於土地上之建築物或工作物之安全設備（最高法院
    85 年 臺非字第313 號判決參照）。被告所竊之阿娟檳榔攤
    ，係設於路邊以鐵皮搭蓋而成，而非設於住宅或建築物內之
    攤位，有相片6 張附卷可參，其係屬於臨時或非密切附著土
    地之物，既非住宅，亦非有人居住之建築物，檳榔攤之鐵皮
    外牆亦難認屬於防盜住宅之安全設備。
四、核被告趙尉棋所為，犯罪事實(一)部分係犯刑法第320 條第1
    項之普通竊盜罪，被告以一竊盜行為而同時竊取數人之物，
    為一行為而觸犯數罪名之想像競合犯，應依刑法第55條之規
    定，從一重處斷；犯罪事實(二)部分係犯刑法第321 條第1 項
    第2 、3 款之攜帶兇器、毀越牆垣竊盜罪；犯罪事實(三)部分
    係犯刑法第321 條第1 項第2 、3 款、第2 項之攜帶兇器、
    毀越牆垣竊盜未遂罪，又被告已著手加重竊盜犯行之實行而
    不遂，為未遂犯，應依刑法第25條第2 項規定減輕其刑，被
    告就犯罪事實(三)之犯行，係於有偵查犯罪權限之檢警人員發
    覺前自首而受裁判，應依刑法第62條前段之規定減輕其刑；
    ；犯罪事實(四)部分係犯刑法第321 條第1項第3款之攜帶兇器
    竊盜罪。所犯上開4 罪，犯意各別，行為互殊，應分論併罰
    （至被告就犯罪事實一(二)部分，於行竊後，將竊得之2 張支
    票受款人欄填載自己之姓名，持往郵局兌提示支票有無涉及
    偽造文書或詐欺罪嫌，應由檢察官另行偵辦）。
五、依刑事訴訟法第273 條之1 第1 項、第299 條第1 項前段、
    第310 條之2 、第454 條第2 項，刑法第320 條第1 項、第
    321 條第1 項第2 、3 款、第2 項、55條、第38條第1 項第
    2 款、第51條第5 款，刑法施行法第1 之1 條，判決如主文
    。
中    華    民    國  100     年    10    月    31    日
                  刑事第六庭    法  官  李立傑
以上正證明與原本無異。
如不服本判決，應於送達後十日內向本院提出上訴狀（須附繕本
），上訴於臺灣高等法院臺中分院。
                                書記官  陳怡臻
中    華    民    國  100     年    10    月    31    日
附錄論罪科刑法條
中華民國刑法第320條
意圖為自己或第三人不法之所有，而竊取他人之動產者，為竊盜
罪，處 5 年以下有期徒刑、拘役或 5 百元以下罰金。
意圖為自己或第三人不法之利益，而竊佔他人之不動產者，依前
項之規定處斷。
前二項之未遂犯罰之。
刑法第321條（加重竊盜罪）
犯竊盜罪而有下列情形之一者，處六月以上、五年以下有期徒刑
，得併科新臺幣十萬元以下罰金：
一、侵入住宅或有人居住之建築物、船艦或隱匿其內而犯之者。
二、毀越門扇、牆垣或其他安全設備而犯之者。
三、攜帶兇器而犯之者。
四、結夥三人以上而犯之者。
五、乘火災、水災或其他災害之際而犯之者。
六、在車站、埠頭、航空站或其他供水、陸、空公眾運輸之舟、
車、航空機內而犯之者。
前項之未遂犯罰之。